臺灣臺北地方法院民事裁定
110年度北補字第2236號
原      告  蔡顯進  
被      告  蔡顯美  
            蔡顯註  
            蔡旻晢  
上列當事人間請求遷讓房屋等事件，本院裁定如下：
    主  文
原告應於本裁定送達後十日內，按訴訟標的價額新臺幣參佰參拾
萬元，補繳第一審裁判費新臺幣參萬參仟陸佰柒拾元；惟原告如
能查報門牌號碼臺北市○○○路○段○○○號房屋之交易現值或經有鑑
定資格之鑑價公司所為之鑑價資料與積欠租金新臺幣參拾萬元合
併計算後，則應以該合併計算金額為本件訴訟標的價額，並依民
事訴訟法第七十七條之十三所定費率，補繳裁判費，如逾期未補
（繳），即駁回原告之訴。
    理  由
一、按因財產權而起訴，應繳納裁判費，此為法定必備之程式，
    民事訴訟法第77條之13定有明文。次按訴訟標的之價額，由
    法院核定。核定訴訟標的之價額，以起訴時之交易價額為準
    ；無交易價額者，以原告就訴訟標的所有之利益為準。以一
    訴附帶請求其孳息、損害賠償、違約金或費用者，不併算其
    價額，民事訴訟法第77條之1第1、2項、第77條之2第2項分
    別定有明文。而按城市地方房屋之租金，以不超過土地及其
    建築物申報總價年息百分之十為限，土地法第97條第1項亦
    有明定。末按原告之訴，有民事訴訟法第249條第1項所列各
    款情形之一，依其情形可以補正，審判長應定期間命其補正
    ，逾期未補正，應以裁定駁回之；前開規定於簡易訴訟程序
    準用之，同法第249條第1項但書、第436條第2項亦有明文。
二、查原告起訴請求被告遷讓房屋等事件，聲明為請求判令被告
    將坐落臺北市○○○路0段000號房屋（下稱系爭房屋）遷讓交
    付原告及未付之租金，並自民國107年7月11日起至交屋日止
    ，按月給付賠償金等語，依原告於事實及理由中載明請求之
    依據，可知原告應係以一訴請求被告遷讓房屋及給付租金，
    併附帶請求賠償金，有起訴狀附卷可按。是其訴訟標的價額
    即應為原告主張被告應返還系爭房屋於起訴時之交易價額及
    租賃契約未終止前所積欠之租金為準。
三、次查，因原告未表明系爭房屋交易價額，依上述土地法第97
    條第1 項所定之房屋租金最高額限制反推，所計算系爭房屋
    訴訟標的價額應核定為新臺幣（下同）3,000,000元（每月
    租金25,000元×12月÷10％），加計租賃契約未終止前所積欠
    之租金30萬元後，本件訴訟標的價額應為3,300,000元，應
    徵第一審裁判費33,670元。惟原告若能查報系爭房屋之交易
    現值或經有鑑定資格之鑑價公司所為鑑價資料，則應以該交
    易現值或鑑價資料與積欠租金30萬元合併計算為本件訴訟標
    的價額，並以民事訴訟法第77條之13所定費率計算並補繳裁
    判費。茲限原告於收受本裁定送達後10日內向本院補繳第一
    審裁判費33,670元或以系爭房屋之交易現值或鑑價資料加計
    積欠租金30萬元後，為本件訴訟標的價額，並依民事訴訟法
    第77條之13所定費率，補繳裁判費，如逾期未補（繳），即
    駁回原告之訴。
四、依民事訴訟法第249條第1項但書，裁定如主文。
中　　華　　民　　國　　110 　年　　12　　月　 　2　　日
  　　　　　　　　臺灣臺北地方法院臺北簡易庭　　　　　　
                                法  官　李宜娟
以上為正本係照原本作成。
如不服本裁定關於核定訴訟標的價額部分，應於裁定送達後10日
內向本院提出抗告狀，並繳納抗告費新臺幣1,000 元；其餘關於
命補繳裁判費部分，不得抗告。
中　　華　　民　　國　　110 　年　　12　　月　   2　  日
 　　　　　　　　　　　　     　書記官  官逸嫻